【裁判字號】    99,消債更,11
【裁判日期】    990415
【裁判案由】    更生事件
【裁判全文】
臺灣士林地方法院民事裁定            99年度消債更字第11號
聲  請  人
即  債務人  甲○○
代  理  人  謝杏奇律師
上列當事人聲請更生事件，本院裁定如下：
    主  文
債務人甲○○自中華民國九十九年四月十六日十七時起開始更生
程序。
命司法事務官進行本件更生程序。
    理  由
一、按債務人不能清償債務或有不能清償之虞，且無擔保或無優
    先權之債務總額未逾新臺幣（下同）1,200 萬元者，於法院
    裁定開始清算程序或宣告破產前，得向法院聲請更生，觀諸
    消費者債務清理條例第3 條、第42條第1 項規定自明。次按
    法院開始更生程序之裁定，應載明其年、月、日、時，並即
    時發生效力。法院開始更生或清算程序後，得命司法事務官
    進行更生或清算程序，必要時得選任律師、會計師或其他適
    當之自然人或法人一人為監督人或管理人，復為同條例第45
    條第1 項、第16條所明定。
二、本件聲請意旨略以：聲請人無資產且無擔保及無優先權債務
    總額為181 萬7,498 元，有不能清償債務情事，前已提出債
    權人清冊，以書面向最大債權金融機構國泰世華商業銀行股
    份有限公司（下稱國泰世華銀行）請求共同協商債務清償方
    案，惟其患有子宮頸癌，每月收入加計社會救助金後僅約2
    萬2,000 元，扣除每月必要支出後，實無法同意銀行要求之
    每月協商金額1 萬522 元，致協商不成立，且其無擔保或無
    優先權之債務總額未逾1,200 萬元，復未經法院裁定開始清
    算程序或宣告破產，爰向本院聲請更生等語。
三、經查，聲請人所主張之上開事實，業據提出前置協商不成立
    通知書（見本院卷第11頁）、財團法人金融聯合徵信中心當
    事人綜合信用報告－債務清理條例前置協商專用債權人清冊
    （見本院卷第13至16頁）、96、97年度綜合所得稅各類所得
    資料清單（見本院卷第19、20頁）、財產歸屬資料清單（見
    本院卷第21頁）、社會救助轉帳存摺影本（見本院卷第25頁
    ）、長庚紀念醫院乙種診斷證明書（見本院卷第27頁）等為
    證，且經本院依職權向最大債權金融機構國泰世華銀行函查
    協商過程等情屬實，有國泰世華銀行99年2 月10日民事陳報
    狀，在卷可按（見本院卷第32頁），核屬相符，堪認為真正
    。是以聲請人目前每月平均收入僅約2 萬2,000 元，債務總
    額達181 萬7,498 元，其主張有不能清償債務之情事，堪認
    為真實。又聲請人查無消費者債務清理條例第6 條第3 項、
    第8 條或第46條各款所定駁回更生聲請之事由存在，準此，
    債務人聲請更生，應屬有據。揆諸首揭規定及說明，應予開
    始更生程序，並命司法事務官進行本件更生程序。
四、爰裁定如主文。
中    華    民    國    99    年    4     月    15    日
                  民事第二庭  法      官  藍雅清
上為正本係照原本作成。
本件不得抗告。
中    華    民    國    99    年    4     月    16    日
                              書  記  官  羅伊安

司法院資訊處製作；財團法人民間司法改革基金會備份。
